臺灣高等法院刑事判決　　　　　　　　94年度上訴字第180號
上　訴　人　甲○○
即　被　告
指定辯護人　本院公設辯護人李廣澤
上列上訴人因強盜案件，不服臺灣基隆地方法院93年度訴字第
343 號，中華民國93年10月05日第一審判決（起訴案號：臺灣基
隆地方法院檢察署93年度偵字第2031、2032、2033號），提起上
訴，本院判決如下：
    主  文
上訴駁回。
    事  實
一、甲○○曾因竊盜案件，經臺灣臺北地方法院判處有期徒刑4
    月確定，民國（下同）91年03月12日執行完畢，於93年02
　　月02日上午07時許，在基隆市○○路134號前，以自備鑰匙
  　竊取丙○○之GQL-009號機車（竊車部分經原審法院另案判
    刑確定），得手後，同日下午5時許騎乘上開機車至基隆市
    ○○ 路161號第一信用合作社提款機前，見乙○○隻身一人
    提領出現金新台幣（下同）1萬元，竟另行起意，意圖為自
    己不法所有，下車靠近乙○○身後，喝稱「將錢交出」，乙
    ○○不從，甲○○竟以前竊自其投宿之同安旅社房間內配設
    客觀上足對人之生命、身體造成危害之果醬刀1支（竊盜部
    分詳後述），向乙○○肩膀揮刺（乙○○陳稱因有衣物而未
    成傷），乙○○受制於其不法腕力而不能抗拒，被甲○○強
    取3千元，甲○○得手後即騎上開機車逃逸，得款至電動玩
    具店打電玩及吃東西而用罄。嗣經警於93年2月4日下午5時
    許，持臺灣基隆地方法院檢察署檢察官核發之拘票，在基隆
    市○○○路166之27號03樓拘獲甲○○，並扣得其所有供竊
    車所用之鑰匙1支（另案宣告沒收）及非其所有然供強盜所
    用之果醬刀1支。
三、案經基隆市警察局第2分局移送臺灣基隆地方法院檢察署檢
    察官偵查起訴。
    理  由
一、右揭犯罪事實，迭據上訴人即被告甲○○於偵查及原審、本
    院審理時坦承不諱，且查：
(一)、本件認定事實所引用之本件卷內所有卷證資料（包含人證與
    文書證據、物證等證據），並無證據證明係公務員違背法定
    程序所取得，且當事人與與辯護人於審判期日陳明：「（卷
    內所有之卷證資料均不排除證據能力，有何意見陳述？）沒
    有意見」、「（對於本院準備程序中所詰問證人的證詞是否
    可作為證據？）沒有意見」，又本件被告以外之人於審判外
    之陳述，亦無刑事訴訟法第159條之1至之3所規定之不得作
    為證據之情形，且卷內之文書證據，亦無刑事訴訟法第159
    條之4之顯有不可信之情況與不得作為證據之情形，則依刑
    事訴訟法第159條至159條之5之規定，本件認定事實所引用
    之本件卷證所有證據（包含人證與文書證據、物證等證據）
    ，均有證據能力，合先敘明。
(二)、被告自白核與證人丁○○、曾鳳娥於偵查具結證述情節（第
    526號偵卷第56至57頁、第56至57頁）及被害人乙○○於警
    詢、本院證述內容相符（第7號偵卷第4、8頁），依被害人
    乙○○所陳：「（你當天是否能抵抗？）不能，他有拿刀，
    刺到我鎖骨的部位，因為衣服厚，沒有受傷」、「他進來的
    時候，當時他說要我的錢，他刺我一次，我警覺到他要錢，
    我害怕刀在我臉上揮動，他與我拉扯，拉扯的時候我放手」
    等語，顯見被害人乙○○已不能抗拒。
(三)、復有丁○○、丙○○、乙○○之贓物認領保管收據、遭竊警
    用機車照片2張、監視錄影翻拍黑白照片3張、彩色照片5張
    附卷可參（第526號偵卷第22頁、第670號偵卷第27頁、第16
    頁，第526號偵卷第23頁，第670號偵卷第20至21頁，第670
    號偵卷第34至39頁），此外，並有果醬刀1支扣案可佐（第2
    033號偵卷第4頁），足認被告之自白與事實相符。
(四)、綜上，本件事證明確，被告犯行洵堪認定，應依法論科。
二、論罪科刑部分：
(一)、查扣案之果醬刀1支，刀刃、刀柄各長10公分，業據原審勘
    驗明確（原審卷第56至57頁），足以對人之生命、身體造成
　　危險，顯屬刑法第321條第1項第3款之兇器。
(二)、核被告甲○○犯強盜罪而有刑法第321條第1項第3款之情形
    ，係犯刑法第330條第1項之攜帶凶器加重強盜罪，公訴人雖
    於起訴書中漏未斟酌果醬刀為兇器，而認被告係犯刑法第
    328條第1項之強盜罪，惟公訴人業於原審更正被告此部分所
    犯法條為刑法第330條第1項之罪（原審審理筆錄），自應予
    審理，並不生變更起訴法條問題。被告甲○○曾因竊盜案件
    ，經臺灣臺北地方法院判處有期徒刑4月確定，於91年3月12
    日執行完畢，有臺灣高等法院被告全國前案紀錄表附卷可參
    ，其於有期徒刑執行完畢後5年以內，再犯本件最重本刑為
    有期徒刑以上之刑之罪，為累犯，應依刑法第47條規定加重
    其刑。本件被告竊取果醬刀之犯罪事實，與前揭論罪科刑之
    攜帶兇器加重強盜罪部分，係另行起意之犯罪行為，業據被
    告供明在卷，此竊取果醬刀部分，與原審法院另案（93年度
    訴字第53號）判刑確定之連續竊盜犯行，有連續犯裁判上一
    罪之關係，應為前述判決既判力效力所及，此部分未經公訴
    人提起公訴，非審理範圍，附此說明。
(三)、原審認被告罪證明確，並適用刑事訴訟第299條第1項前段，
    刑法第330條第1項、第47條之規定，審酌被告不思以己力賺
    取財物，持兇器強盜財物，破壞他人財產及人身安全法益非
    輕，及斟酌強盜所得財產之價值及其犯罪後坦承犯行等一切
    情狀，量處有期徒刑7年1月，扣案之果醬刀1支，非被告所
    有，雖供強盜所用，不得宣告沒收，另扣案之鐵片2支、手
    套1雙、口罩1個、機車鑰匙1支，非違禁物，雖屬被告所有
    ，然與本案犯行無涉，不併予宣告沒收。
(四)、經核原判決認事用法並無不合，且原審斟酌被告坦承犯行僅
    量處法定最輕本刑，並以累犯酌加重壹個月，為柒年壹月有
    期徒刑，業已考量被告之自新機會，是量刑之諭知亦屬妥適
    ，上訴人即被告上訴為認罪陳述，其指摘原判決不當，為無
    理由，應予駁回。
據上論斷，應依刑事訴訟法第368條，判決如主文。
本案經檢察官王安明到庭執行職務。
中　　華　　民　　國　　94　　年　　3　　月　　23　　日
　　　　　　　　　刑事第十七庭審判長法　官  吳啟民
　　　　　　　　　　　　　　　　　  法　官  林瑞斌
　　　　　　　 　 　　　　　　　　　法　官  施俊堯
以上正本證明與原本無異。
如不服本判決，應於收受送達後10日內向本院提出上訴書狀，其
未敘述上訴之理由者並得於提起上訴後10日內向本院補提理由書
（均須按他造當事人之人數附繕本）。
                                    書記官  陳彥蕖
中　　華　　民　　國　　94　　年　　3 　　月　　23　　日
附錄：本案論罪科刑法條全文
刑法第320條第1項
意圖為自己或第三人不法之所有，而竊取他人之動產者，為竊盜
罪，處5年以下有期徒刑、拘役或5百元以下罰金。
刑法第330條第1項
犯強盜罪而有第321條第1項各款情形之一者，處7年以上有期徒
刑。
